臺灣高等法院臺中分院刑事判決　　　　96年度上訴字第2932號
上　訴　人
即　被　告　甲○○
上列上訴人因違反廢棄物清理法案件，不服臺灣臺中地方法院96
年度訴字第2912號中華民國96年10月12日第一審判決（起訴案號
：臺灣臺中地方法院檢察署96年度偵字第15801號），提起上訴
，本院判決如下：
    主  文
上訴駁回。
    事  實
一、甲○○係以從事布匹買賣仲介為業，明知從事廢棄物清除及
    處理，須依廢棄物清理法第四十一條第一項規定領有廢棄物
    清除、處理許可文件，始得受託清除、處理廢棄物，然其未
    依上開規定，領有廢棄物清除、處理許可文件，竟於民國（
    下同）九十六年三月間某日，以新臺幣（下同）五千元之價
    格，向位於桃園縣龜山鄉之峰國布行購買屬於一般事業廢棄
    物之廢卡布約六百公斤（該廢卡布原為位於桃園縣龜山鄉元
    良工業有限公司生產後之一般事業廢棄物，於九十六年二月
    間販賣予峰國布行），再將之運至臺中縣龍井鄉，寄放於友
    人之倉庫，嗣經挑選可利用之尼龍出售後，於九十六年三月
    二十四日前之同年月某日，將其餘約四百公斤之廢卡布，棄
    置於臺中縣龍井鄉○○○○道路旁，以此方式從事廢棄物之
    清除、處理。約隔一星期後經一名年約五、六十歲之成年人
    ，再將之移至臺中縣沙鹿鎮○○路旁。迨至九十六年三月二
    十四日臺中縣沙鹿鎮鎮公所消潔隊，在上址發現有廢棄物經
    人放火燃燒，經通知消防隊滅火後，再於同年月二十六日通
    知行政院環境保護署，該署人員發現該批廢卡布內有元良工
    業有限公司之字樣，因而循線查獲上情。
二、案經行政院環境保護署移送臺灣臺中地方法院檢察署檢察官
    偵查起訴。
    理  由
一、訊據上訴人即被告（下稱被告）甲○○坦承於前開時間有向
    峰國布行購買上開約六百公斤之廢卡布，再將之運至臺中縣
    龍井鄉，寄放於友人之倉庫，嗣經挑選可利用之尼龍出售後
    ，將其餘約四百公斤之廢卡布，棄置於臺中縣龍井鄉○○○
    ○道路旁等事實不諱，惟矢口否認有違反廢棄物清理法之犯
    行，辯稱：伊不認為上開廢卡布係廢棄物，亦不知係廢棄物
    云云。惟查上開犯罪事實，業據被告於警詢、偵查及原審審
    理時分別供認不諱（見偵查卷第四七頁至第四八頁、第六九
    頁至第七０頁、原審卷第一三頁至第一四頁、第一八頁至第
    一九頁），並有現場照片二十八張及行政院環境保護署環境
    督察總隊中區環境督察大隊稽查督察紀錄三份、行政院環境
    保護署環境督察總隊北區環境督察大隊稽查督察紀錄二份等
    在卷可稽（見偵查卷第七頁至第十九頁、第二五頁至第二六
    頁）。又上開廢卡布既係被告向峰國布行所購買，於挑選可
    利用之尼龍出售後，所剩餘之廢卡布，且被告又將之棄置在
    臺中縣龍井鄉○○○○道路旁，足見應係一般事業廢棄物無
    疑。另被告係以從事仲介廢氣布料買賣為業，亦據被告於偵
    查時自承在卷（見偵查卷第六九頁），為具有布料專業之人
    ，且上開遭查獲之廢卡布又係其所任意棄置在路旁之物，衡
    情其豈有不知該廢卡布係一般事業廢棄物之理？足見被告上
    開所辯顯係事後圖卸之詞，不足採信，是事證明確，其犯行
    堪以認定。又被告係將該廢卡布棄置在上開產業道路旁後，
    經過一星期，始有一名年約五、六十歲之成年人，再將之移
    至臺中縣沙鹿鎮○○路旁等情，亦為被告所是認（見偵查卷
    第七０頁），該廢卡布既係經被告棄置一星期後，始經他人
    移至他處（臺中縣沙鹿鎮○○路旁），故並不影響被告上開
    罪責之成立，併此敘明。
二、按除顯有不可信之情況外，公務員職務上製作之紀錄文書、
    證明文書，得為證據，刑事訴訟法第一百五十九條之四第一
    款定有明文。查上開行政院環境保護署環境督察總隊中區環
    境督察大隊稽查督察紀錄三份、行政院環境保護署環境督察
    總隊北區環境督察大隊稽查督察紀錄二份及現場照片二十八
    張等均係本件承辦公務員職務上製作之紀錄文書，且該承辦
    公務員與被告並無任何宿怨，應無故意誣陷之理，是本院認
    上開稽查督察紀錄及現場照片並無顯有不可信之情況，依上
    開規定，自得為證據。
三、核被告所為，係犯廢棄物清理法第四十六條第四款之未依廢
    棄物清理法第四十一條第一項規定領有廢棄物清除、處理許
    可文件，從事廢棄物清除、處理罪。公訴人原起訴被告係犯
    廢棄物清理法第四十六條第二款之事業負責人或相關人員未
    依該法規定之方式貯存、清除、處理或再利用廢棄物，致污
    染環場罪，然本案被告非屬事業負責人，亦非屬事業之相關
    人員，其身分並不該當於該罪，惟原審蒞庭檢察官於原審審
    理時，已當庭更正為廢棄物清理法第四十六條第四款之罪，
    並經原審當庭告知被告，被告對此亦無意見，並無礙於被告
    防禦權之行使，是本院自得依該法條審理，無庸變更法條，
    附此敘明。又被告之犯罪時間係在九十六年四月二十四日以
    前，合於中華民國九十六年罪犯減刑條例第二條第一項第三
    款之規定，應減其宣告刑二分之一。原審調查後適用廢棄物
    清理法第四十六條第四款、刑法第十一條前段、第四十一條
    第一項前段、中華民國九十六年罪犯減刑條例第二條第一項
    第三款、第七條、第九條，並審酌被告之行為影響環境衛生
    ，妨害國民健康，然於警詢、偵查及原審審理時均坦承犯行
    ，犯後態度尚佳等一切情狀，量處被告有期徒刑一年，減為
    有期徒刑六月，並諭知易科罰金之折算標準，認事用法核無
    違誤，量刑亦妥適。被告上訴意旨否認犯罪，並無理由，應
    予駁回。
四、據上論結，應依刑事訴訟法第三百六十八條，判決如主文。
本案經檢察官乙○○到庭執行職務。
中　　華　　民　　國　　96　　年　　12　　月　　31　　日
            刑事第八庭  審判長法  官  羅  得  村
                              法  官  陳  宏  卿
                              法  官  劉  榮  服
上列正本證明與原本無異。
如不服本判決應於收受送達後十日內向本院提出上訴書狀，其未
敘述上訴之理由者並得於提起上訴後十日內向本院補提理由書（
均須按他造當事人之人數附繕本）。
                              書記官  周  巧  屏
中　　華　　民　　國　　96　　年　　12　　月　　31　　日
附錄本判決論罪科刑法條
廢棄物清理法第四十六條：
　有下列情形之一者，處一年以上五年以下有期徒刑，得併科新
  臺幣三百萬元以下罰金：
　一、任意棄置有害事業廢棄物。
　二、事業負責人或相關人員未依本法規定之方式貯存、清除、
  　　處理或再利用廢棄物，致污染環境。
　三、未經主管機關許可，提供土地回填、堆置廢棄物。
　四、未依第四十一條第一項規定領有廢棄物清除、處理許可文
　　　件，從事廢棄物貯存、清除、處理，或未依廢棄物清除、
  　　處理許可文件內容貯存、清除、處理廢棄物。
　五、執行機關之人員委託未取得許可文件之業者，清除、處理
  　　一般廢棄物者；或明知受託人非法清除、處理而仍委託。
　六、公民營廢棄物處理機構負責人或相關人員、或執行機關之
  　　人員未處理廢棄物，開具虛偽證明。
